【裁判字號】    98,易,1098
【裁判日期】    990126
【裁判案由】    竊盜等
【裁判全文】
臺灣苗栗地方法院刑事判決              98年度易字第1098號
公  訴  人  臺灣苗栗地方法院檢察署檢察官
被      告  己○○
上列被告因竊盜等案件，經檢察官提起公訴（98年度偵字第3744
號、第4546號），本院以簡式審判程序審理，判決如下：
    主  文
己○○犯如附表編號一至五所示之罪，各處如附表編號一至五所
示之刑。又共同收受贓物，處有期徒刑貳月。應執行有期徒刑壹
年肆月。
    事  實
一、己○○、壬○○、戊○○（以上2 人均另行審結）與姓名年
    籍均不詳、綽號「阿國」之男子4 人或基於單獨犯意、或基
    於共同犯意之聯絡，意圖為自己不法之所有，分別以附表編
    號一至五所示之人員組合，於附表編號一至五所示時間、地
    點，以附表所示之方法，竊取附表之人所有、如附表所示之
    物，得手後並為附表所示之使用或變賣換取現金供己花用。
二、己○○、壬○○、戊○○三人均明知「阿國」所持用之車號
    648-RA號大貨車係贓物，竟基於共同收受贓物之犯意，於98
    年4 月19日凌晨，向「阿國」調借該大貨車為附表編號三之
    竊取鐵板行為，而收受贓物，並將附表編號一所示之車號64
    2- TZ 號車牌懸掛於上開大貨車上使用，以逃避查緝，再利
    用該大貨車，將上開竊得之鐵板，運往附表編號三所示之泉
    源資源回收場變賣。
三、嗣於98年4 月22日下午5 時10分許，壬○○駕駛附表車牌號
    碼2300-JW 號自小客車搭載戊○○、己○○，行經桃園縣楊
    梅鎮○○路時，為警當場查獲；於98年4 月19日下午，為警
    獲報壬○○等人載運附表編號4 之鐵板前往泉源資源回收場
    變賣，經調閱監視錄影資料後，循線查獲附表編號一、二、
    三之竊盜及上開收受贓物行為；於98年5 月6 日，己○○經
    警借提至苗栗縣竹南鎮查贓時，向警自白與壬○○、戊○○
    共同為附表編號4 、5 之行為而悉上情。
四、案經乙○○、辛○○、丙○○訴由苗栗縣警察局苗栗分局報
    告臺灣苗栗地方法院檢察署檢察官，丁○○、庚○○、呂森
    湖訴由苗栗縣警察局竹南分局報告臺灣苗栗地方法院檢察署
    檢察官，桃園縣政府警察局楊梅分局報由臺灣桃園地方法院
    檢察署呈請臺灣高等法院檢察署移轉臺灣苗栗地方法院檢察
    署檢察官偵查起訴。
    理  由
一、被告己○○對於上述犯罪事實迭於偵查、審理時坦承不諱，
    並有下列證據作為佐證：
  (一)附表編號一村公司642-TZ號車牌竊盜案：證人即共同被告
    被告戊○○、壬○○的證述、證人甲○○、陳奇能的的證詞
    ，及苗栗縣警察局車輛協尋電腦輸入單1 份、泉源資源回收
    場監視錄影器翻拍畫面1 份、竊盜現場照片1 份。
  (二)附表編號二苗栗體育場電線竊盜案：證人乙○○、陳奇能、
    陳鈺清之證詞，及陳奇能提供之回收登記簿及己○○於變
    賣電線時所提供之證件影本1 份、竊盜現場及起獲贓物照片
    1份、乙○○所立具之贓物認領保管單1紙。
  (三)附表編號三茄冬交流道鐵板竊盜案：證人即共同被告壬○○
    、戊○○之證述、證人辛○○、陳奇能、陳鈺清之證詞，及
    泉源資源回收場監視錄影器翻拍畫面1 份、竊盜現場照片1
    份、辛○○所提出之鋼板租借憑單1 份。
  (四)附表編號四、五之堆高機竊盜案：證人即共同被告壬○○、
    戊○○之證述、證人謝武雄、丁○○、庚○○的證詞，及竊
    盜現場及被告等人置放堆高機地點之照片1 份、庚○○提出
    所有堆高機之證明1 份、丁○○提出所有堆高機之證明1 份
    。
  (五)車號648-RA號大貨車之收受贓物案：證人即共同被告戊○○
    、壬○○之證述、證人丙○○、陳奇能之證詞，及泉源資源
    回收場監視錄影器翻拍畫面1 份。
    是被告己○○的自白與犯罪事實相符，其竊盜、結夥三人以
    上攜帶兇器竊盜、結夥三人以上竊盜、收受贓物犯行洵堪認
    定。
二、核被告所為係犯刑法第321 條第1 項第3 款、第4 款之結夥
    三人以上攜帶兇器竊盜罪（附表編號一、四、五）、同法第
    320 條第1 項竊盜罪（附表編號二）、同法第321 條第1 項
    第4 款結夥三人以上竊盜罪（附表編號三）、同法第349 條
    第1 項收受贓物罪。又其所犯的附表編號一、五的結夥三人
    以上攜帶兇器竊盜犯行及收受贓物犯行，與壬○○、戊○○
    間；其所犯附表編號三、四之結夥三人以上竊盜、結夥三人
    以上攜帶兇器竊盜犯行，與壬○○、戊○○、「阿國」間，
    分別具有犯意聯絡與行為分擔，應分別論以共同正犯。又其
    所犯上述6 罪，犯意個別，行為互殊，應予以分論併罰。爰
    審酌被告年輕力壯竟不思以正途賺取金錢，分別為前述加重
    竊盜、竊盜及收受贓物犯行，實不足取。但衡酌其於偵查、
    審理時均坦承犯行，足見犯後態度尚佳。復參酌其犯罪動機
    、目的、手段、所生危害等一切情狀，分別量處如主文所示
    之刑，並定其應執行刑。至被告壬○○、戊○○部分另行審
    結，附此敘明。
三、應適用之法條：
  (一)刑事訴訟法第284 條之1 、第273 條之1 第1 項、第299 條
    第1 項前段。
  (二)刑法第28條、第320 條第1 項、第321 條第1 項第3 款、第
    4 款、第349 條第1 項、第51條第1 項第5 款。
  (三)刑法施行法第1 條之1 。
本案經檢察官林俊杰到庭執行職務。
中    華    民    國    99    年    1     月    26    日
                  刑事第一庭  法  官  呂曾達
以上正本證明與原本無異。
如不服本判決，應於判決送達後10日內向本院提出上訴狀（應抄
附繕本），其未敘述上訴理由者，應於上訴期間屆滿後20日內補
提理由書狀於本院，上訴於臺灣高等法院臺中分院。告訴人或被
害人如對於本判決不服者，應具備理由請求檢察官上訴，其上訴
期間之計算係以檢察官收受判決正本之日期為準。
                              書記官  劉容辰
中    華    民    國    99    年    1     月    26    日
附錄法條：
刑法第320 條第1 項：
（普通竊盜罪）
意圖為自己或第三人不法之所有，而竊取他人之動產者，為竊盜
罪，處5  年以下有期徒刑、拘役或 5 百元以下罰金。
刑法第321 條第1 項第3 款、第4 款：
（加重竊盜罪）
犯竊盜罪而有左列情形之一者，處 6 月以上、 5 年以下有期徒
刑：
三、攜帶兇器而犯之者。
四、結夥三人以上而犯之者。
刑法第349 條第1 項：
（普通贓物罪）
收受贓物者，處 3 年以下有期徒刑、拘役或 5 百元以下罰金。
附表：
┌──┬──┬─────┬──────┬─────┬─────┬─────┬─────┬─────┐
│    │    │          │            │          │          │          │          │          │
│編號│案號│  行為人  │時      間  │地      點│竊盜方法  │被害人與  │贓物去向或│所犯法條、│
│    │    │          │            │          │          │竊得財物  │使用方式  │罪名、刑度│
│    │    │          │            │          │          │          │          │          │
├──┼──┼─────┼──────┼─────┼─────┼─────┼─────┼─────┤
│    │98偵│壬○○    │98年4月19日 │苗栗縣竹南│由己○○持│村有限公│將車牌懸掛│刑法第321 │
│ 一 │3744│戊○○    │中午12時30分│鎮○○路  │螺絲起子（│司（負責人│於原車牌號│條第1 項第│
│    │    │己○○    │            │559號前   │未扣案）下│甲○○）所│碼為648-RA│3 款、第4 │
│    │    │          │            │          │手竊取；蔡│有懸掛於64│號之大貨車│款。結夥三│
│    │    │          │            │          │志強、陳明│2-TZ大貨車│上使用    │人以上攜帶│
│    │    │          │            │          │仁二人在車│之車牌二面│          │兇器竊盜罪│
│    │    │          │            │          │上把風、接│          │          │。處有期徒│
│    │    │          │            │          │應        │          │          │刑陸月。  │
├──┤    ├─────┼──────┼─────┼─────┼─────┼─────┼─────┤
│    │    │己○○    │98年4月12日 │同縣苗栗市│由己○○徒│銓閎舞台有│98年4月14 │刑法第320 │
│ 二 │    │          │凌晨0時30分 │體育場東側│手竊盜    │限公司職員│日，由陳明│條第1 項。│
│    │    │          │            │門內照明桿│          │乙○○所保│仁持往苗栗│竊盜罪。處│
│    │    │          │            │旁        │          │管之發電機│縣公館鄉「│有期徒刑貳│
│    │    │          │            │          │          │電源線46公│泉源資源回│月。      │
│    │    │          │            │          │          │斤        │收場」，變│          │
│    │    │          │            │          │          │          │賣予不知情│          │
│    │    │          │            │          │          │          │之陳鈺清  │          │
├──┤    ├─────┼──────┼─────┼─────┼─────┼─────┼─────┤
│    │    │壬○○    │98年4月19日 │國道3號高 │壬○○、陳│康翔工程有│98年4月19 │刑法第321 │
│三  │    │戊○○    │凌晨1時30分 │速公路新竹│明仁與陳柏│限公司（負│日中午，由│條第1 項第│
│    │    │己○○    │            │茄冬交流道│宇三人以滾│責人辛○○│壬○○、陳│4款 。結夥│
│    │    │阿國      │            │附近工地  │輪搬運，並│）所有、重│明仁、陳柏│三人以上竊│
│    │    │          │            │          │由阿國駕駛│達10餘噸之│宇、阿國共│盜罪。處有│
│    │    │          │            │          │648-RA號大│鐵板四塊  │同運往上開│期徒刑陸月│
│    │    │          │            │          │貨車來吊掛│          │資源回收場│。        │
│    │    │          │            │          │上車      │          │欲變賣予陳│          │
│    │    │          │            │          │          │          │奇能，惟遭│          │
│    │    │          │            │          │          │          │陳奇能所拒│          │
├──┼──┼─────┼──────┼─────┼─────┼─────┼─────┼─────┤
│    │98偵│壬○○    │98年4月中旬 │新竹縣寶山│由戊○○以│庚○○所有│得手後先藏│刑法第321 │
│ 四 │4546│戊○○    │某日        │鄉○○路  │六角扳手發│揚鐵牌黃綠│放於向不知│條第1 項第│
│    │    │己○○    │            │146號附近 │動後、由陳│色堆高機一│情之謝武雄│3 款、第4 │
│    │    │阿國      │            │          │柏宇開離現│部        │所借用之苗│款。結夥三│
│    │    │          │            │          │場、再由阿│          │栗縣後龍鎮│人以上攜帶│
│    │    │          │            │          │國以大貨車│          │大山里上大│兇器竊盜罪│
│    │    │          │            │          │拖吊、蔡志│          │山腳69-3號│。處有期徒│
│    │    │          │            │          │強把風（作│          │前空地，後│刑陸月。  │
│    │    │          │            │          │案工具未扣│          │不知去向  │          │
│    │    │          │            │          │案）      │          │          │          │
├──┤    ├─────┼──────┼─────┼─────┼─────┼─────┼─────┤
│    │    │壬○○    │98年4月15日 │苗栗縣竹南│由戊○○、│丁○○所有│同上      │刑法第321 │
│    │    │戊○○    │晚上9時30分 │鎮○○路與│己○○先後│橘紅色堆高│          │條第1 項第│
│ 五 │    │己○○    │            │開元路口之│以六角扳手│機一部    │          │3 款、第4 │
│    │    │          │            │獅山釣蝦場│及自備鑰匙│          │          │款。結夥三│
│    │    │          │            │旁        │發動後，由│          │          │人以上攜帶│
│    │    │          │            │          │己○○開回│          │          │兇器竊盜罪│
│    │    │          │            │          │後龍鎮藏放│          │          │。處有期徒│
│    │    │          │            │          │，壬○○把│          │          │刑柒月。  │
│    │    │          │            │          │風（作案工│          │          │          │
│    │    │          │            │          │具未扣案）│          │          │          │
└──┴──┴─────┴──────┴─────┴─────┴─────┴─────┴─────┘

司法院資訊處製作；財團法人民間司法改革基金會備份。
